# 售后回购

提问人：wangkai850107 时间：2014-06-30 17:06:17
销售按正常销售处理，购入时按正常购入处理，这种情况不属于售后回购。

回答人：chenyiwei
基本赞同。优先回购权虽然是一项权利，但其难以可靠计量，且回购的主动权在本企业手中。按 95 ％的实际销售价款确认收入，按实际的回购价款确认回购的存货，也是比较谨慎的做法。

提问人：luoxi 时间：2014-07-01 17:05:36
你讲的是B公司吧，针对B公司而言，先购入后销售，不涉及售后回购的问题。但个人觉得，如果站在A公司的角度，存在售后回购之嫌。

回答人：chenyiwei
楼上的讨论是针对A公司。针对B公司而言，可能会涉及存货减值等问题。